【裁判字號】    89,易,977
【裁判日期】    890424
【裁判案由】    違反台灣地區與大陸地區人民關係條例
【裁判全文】
臺灣臺中地方法院刑事判決                          八十九年度易字第九七七號
    公  訴  人  臺灣臺中地方法院檢察署檢察官
    被      告  甲○○
右列被告因違反臺灣地區與大陸地區人民關係條例案件，經檢察官提起公訴（八十九
年度偵字第二九九二號），本院判決如左：
    主      文
甲○○違反不得僱用大陸地區人民在臺灣地區從事未經許可工作之規定，處罰金新台
幣陸仟元，如易服勞役以新台幣玖佰元即銀元佰元折算壹日。
    事      實
一、甲○○明知其外甥于旭海係大陸地區人民，而僱用大陸地區人民在臺灣地區工作
    應向主管機關申請許可，詎甲○○於于旭海依法申請許可入境探親之際，竟自八
    十八年十一月十六日起，未經依法申請許可，僱用于旭海在其位於台中縣豐原市
    ○○路六八四號經營之老譚羊肉爐店內從事打雜工作，薪資為每日新台幣（下同
    ）五百元，並提供膳宿。嗣於八十八年十二月四日晚上七時五十分許，為警在上
    址查獲。
二、案經台中縣警察局豐原分局報請臺灣台中地方法院檢察署檢察官偵查起訴。
    理      由
一、訊據被告甲○○矢口否認右揭犯行，辯稱于旭海係其外甥，來台是為了探視其堂
    妹，因為其堂妹住的地方小，于旭海才到其住處居住，查獲當時，于旭海是到其
    店內吃東西，其並未僱用于旭海云云。然查：右揭事實業據被告於警訊時坦承不
    諱，核與于旭海於警訊時證述之情節相符，復有國人入出境查詢報表一份附於偵
    查卷可稽，被告之辯解無非卸飾之詞，不足採信，事證明確，其犯行洵堪認定。
二、核被告所為，係違反臺灣地區與大陸地區人民關係條例第十五條第四款之規定，
    應依同條例第八十三條第一項之規定論處。爰審酌被告犯罪之動機、目的、手段
    、其品性及智識程度、與于旭海係親戚關係，犯罪所生之危害尚輕，及其犯罪後
    之態度等一切情狀，量處如主文所示之刑，並諭知易服勞役之折算標準。
據上論斷，應依刑事訴訟法第二百九十九條第一項前段、臺灣地區與大陸地區人民關
係條例第八十三條第一項、刑法第十一條前段、第四十二條第二項、罰金罰鍰提高標
準條例第二條、現行法規所定貨幣單位折算新台幣條例第二條，判決如主文。
本案經檢察官沈淑宜到庭執行職務。
中      華      民      國      八十九    年      四    月    二十四    日
                                      臺灣台中地方法院刑事第七庭
                                          法  官  簡  源  希
右正本證明與原本無異。
如不服本判決，應於判決送達後十日內向本院提出上訴狀，上訴於臺灣高等法院臺中
分院( 須附繕本 )。
                                          書記官
中      華      民      國      八十九    年      四    月    二十四    日
臺灣地區與大陸地區人民關係條例：
    第十五條：左列行為不得為之：
            四、僱用大陸地區人民從事未經許可或許可範圍不符之工作。
    第八十三條第一項：違反第十五條第四款或第五款規定者，處一年以下有期徒刑
                      、拘役或科或併科新台幣三十萬元以下罰金。


司法院資訊處製作；財團法人民間司法改革基金會備份。
